臺灣高等法院刑事判決
109年度上訴字第2135號
上  訴  人  
即  被  告  林婉儂




選任辯護人  楊德海律師
上列上訴人即被告因過失致死案件，不服臺灣宜蘭地方法院108
年度訴字第423號，中華民國109年4月14日第一審判決（起訴案
號：臺灣宜蘭地方檢察署108年度調偵字第367號），提起上訴，
本院判決如下：
    主  文
上訴駁回。
    事實及理由
一、本案經本院審理結果，認原審以上訴人即被告乙○○（下稱被
    告）犯過失致人於死罪，判處有期徒刑7月、緩刑2年，認事
    用法及量刑均無不當，應予維持，除證據補充被告於本院審
    理中之自白（見本院卷第78、233頁）、和解書1份（見本院
    卷第157至158頁）、刑事撤回上訴狀1份（見本院卷第159、
    185頁）外，餘均引用原審判決書記載之犯罪事實、證據及
    理由（如附件）。 
二、被告上訴意旨略以：被告與告訴人丙○○（下逕稱姓名）為姊
    妹，對丙○○之子即兒童林○○視同己出，案發時林○○堅持自己
    上廁所，上廁所期間被告仍不時出聲與林○○對話，以確認其
    安全，一發現林○○失蹤，便請配偶黃炳璋代為打電話報警，
    並於尋得林○○後，對之急救、跟隨至醫院，被告確實盡力注
    意林○○安全，仍未能阻止意外發生，過失程度輕微，且案發
    後，努力搶救、深感悔悟，痛失愛甥，被告哀痛莫名，其情
    顯可憫恕，並合乎自首，另與丙○○及告訴人即其夫甲○○達成
    和解，復無前科紀錄，原審科以有期徒刑7月仍屬過重，請
    從輕量刑，並准易科罰金、緩刑，以勵自新云云。
三、經查：
  ㈠按量刑係法院就繫屬個案犯罪之整體評價，為事實審法院得
    依職權自由裁量之事項。量刑判斷當否之準據，應就判決之
    整體觀察為綜合考量，不可摭拾其中片段，遽予評斷。即就
    個案量刑審酌之情狀為整體綜合之觀察，苟係以行為人之責
    任為基礎，並已斟酌刑法第57條各款所列情狀，基於刑罰目
    的性之考量、刑事政策之取向，以及行為人刑罰感應力之衡
    量等因素為之觀察，倘其刑之量定並未逾越公平正義之精神
    ，客觀上亦不生量刑畸重之裁量權濫用，自不得任意指摘為
    違法（最高法院106年度台上字第1930號判決意旨參照）。
　㈡查本件原審量刑時已審酌：「被告前無因故意犯罪受有期徒
    刑以上刑之宣告之犯罪科刑紀錄，有臺灣高等法院被告前案
    紀錄表1紙在卷可憑（見訴423卷第7頁），素行尚可，本次
    受託照顧被害人5歲兒童林○○，竟因過失疏於注意照護環境
    ，放任被害人獨自於禁止戲水之溪邊行動，以致被害人溺水
    ，有前述之過失程度，因而造成被害人死亡，惟犯後與告訴
    人等達成和解並賠償損害，此有和解書及刑事撤回告訴狀各
    1份存卷可考（見訴423卷第53頁至第55頁），兼衡其於警詢
    中自陳家庭經濟狀況小康、大學畢業之智識程度及犯後坦承
    肇事之態度等一切情狀，量處如主文所示之刑。又被告前無
    因故意犯罪受有期徒刑以上刑之宣告之犯罪科刑紀錄，業如
    前述，此次因一時失慮，偶罹刑典，本院審酌告訴人丙○○雖
    於本院審理時曾表示不會原諒被告，但只希望被告可以親口
    承認錯誤等語，而被告犯後終能坦承犯行，並同前述已與告
    訴人等達成和解、賠償損害，信經此偵審程序及科刑之宣告
    後，當知所警惕，諒無再犯之虞，本院認被告所受刑之宣告
    以暫不執行為適當，爰依刑法第74條第1項第1款之規定，併
    予宣告緩刑2年，以啟自新」，係以行為人責任為基礎，斟
    酌刑法第57條各款事由，既未逾越法定範圍，亦無違背公平
    正義之精神，客觀上不生量刑畸重或失出之裁量權濫用，且
    已說明本案被告符合緩刑要件而予以宣告緩刑之理由，核無
    違法或不當。
　㈢稽之檢察官認原判決諭知被告緩刑，係以丙○○、甲○○與被告
    和解、約定本案相關衍生事件一概不予追究，然被告經判處
    緩刑後，竟以108年10月24日丙○○至黃炳璋工作地點詢問林○
    ○大體尋獲地點為由，對丙○○提告違反醫療法等而另興訴訟
    ，違反和解協議、顯無悔意，原判決所憑之緩刑依據已發生
    變動，不宜給予被告緩刑等語而提起上訴，其後甲○○、丙○○
    與被告另於109年11月3日就本案及所另生之爭訟均達成和解
    ，並具狀請求檢察官撤回上訴，檢察官因而撤回上訴，而丙
    ○○上開另遭提告之違反醫療法等案件，業經臺灣宜蘭地方檢
    察署檢察官以109年度偵字第4212號為不起訴處分等情，有
    和解書1份（見本院卷第157至158頁）、刑事撤回上訴狀1份
    （見本院卷第159、185頁）在卷可考，可見被告於原審宣判
    後，雖與丙○○、甲○○另起爭訟，然又再行和解、回復原審辯
    論終結時，被告與丙○○、甲○○和解、賠償損害之情狀，以原
    審量刑及宣告緩刑均無違法或不當，被告猶執前詞提起上訴
    請求從輕量刑云云，並無理由，應予駁回。
據上論斷，應依刑事訴訟法第368條、第373條，判決如主文。
本案經檢察官陳怡龍提起公訴，檢察官吳廣莉、孫冀薇到庭執行
職務。
中　　華　　民　　國　　110　 年　　1　　月　　26　　日
　　　　　　　　　刑事第十二庭 審判長法　官  陳如玲
                                     法　官  廖建瑜
                                     法　官  蔡如惠
以上正本證明與原本無異。
如不服本判決，應於收受送達後20日內向本院提出上訴書狀，其
未敘述上訴之理由者並得於提起上訴後20日內向本院補提理由書
（均須按他造當事人之人數附繕本）「切勿逕送上級法院」。
                                     書記官  黃郁珊
中　　華　　民　　國　　110 　年　　1 　　月　　26　　日
附錄：本案論罪科刑法條全文
中華民國刑法第276條
因過失致人於死者，處5年以下有期徒刑、拘役或50萬元以下罰
金。